【裁判字號】    92,易,119
【裁判日期】    920530
【裁判案由】    竊盜
【裁判全文】
臺灣嘉義地方法院刑事判決                          九十二年度易字第一一九號
    公  訴  人  臺灣嘉義地方法院檢察署檢察官
    被      告  乙○○
右列被告因竊盜案件，經檢察官聲請以簡易判決處刑（九十二年度偵字第一一七一號
），本院認不宜以簡易判決處刑，改依通常程序審理，茲判決如左：
    主  文
乙○○共同攜帶兇器竊盜，累犯，處有期徒刑捌月。扣案之大型油壓剪壹支、小型油
壓剪壹支及板手壹支均沒收之。
    事  實
一、乙○○曾於民國八十九年間，因違反毒品危害防制條例案件，經本院判處有期徒
    刑六月，如易科罰金以三百元折算一日確定，於九十一年三月二十三日執行完畢
    ，仍不知悔改，復意圖為自己不法之所有，夥同郭紹平（另經檢察官偵查中），
    基於竊盜之犯意聯絡，於九十二年二月九日下午一時許，各騎乘機車一部，攜帶
    其所有客觀上足以對人之身體造成危害之大型油壓剪、小型油壓剪及板手各一支
    ，至嘉義縣大林鎮湖仔二十四號磚窯工廠，由乙○○把風，郭紹平持上開油壓剪
    及板手，拆卸甲○○所有之大型變壓器一００ＫＶＡ三具而竊取之，得手後正欲
    離去之際，遭甲○○發現，而當場逮獲乙○○，郭紹平則趁隙騎機車逃逸。嗣經
    警至現場處理，在乙○○之機車上扣得其所有供犯罪所用之大型油壓剪一支、小
    型油壓剪一支及板手一支。
二、案經嘉義縣警察局民雄分局報請臺灣嘉義地方法院檢察署檢察官偵查起訴。
    理  由
一、訊據被告乙○○對其夥同郭紹平於右揭時、地竊盜之事實坦白承認，然矢口否認
    有攜帶兇器竊盜犯行，辯稱：扣案之大型油壓剪、小型油壓剪及板手一支為其以
    前工作用之工具，並非用以竊盜之工具云云。惟查：右揭事實業據被告於警訊、
    偵查中自白不諱，核與被害人甲○○於警訊中指述之情節相符，並有現場照片七
    幀、贓物領據、扣案之大型油壓剪一支、小型油壓剪一支及板手一支在卷可資佐
    證，被告雖於本院審理時翻異前詞，改稱未以扣案之工具行竊，然被告於警訊中
    明白供稱由郭紹平爬上電線桿上拆卸變壓器而竊取之，被告因行動不方便，所以
    負責把風等語（警卷第一頁反面、第二頁參見），又於偵查中供稱扣案之工具均
    係用來竊取本件變壓器等語（偵查卷第十一頁反面參見），而比照現場照片，被
    害人所有之變壓器三具，應係經人以工具自高處卸下無訛，足徵被告於警訊及偵
    查中之自白應屬可信，其嗣後所辯，顯屬畏罪卸責之詞，不足採信。本件事證明
    確，被告犯行堪以認定。
二、查被告乙○○等所攜帶以行竊之大油壓剪一支、小油壓剪一支及板手一支，客觀
    上顯足以對人之身體造成危害，經本院調取勘驗核屬兇器無訛。是核被告所為係
    犯刑法第三百二十一條第一項第三款之攜帶兇器竊盜罪。被告與郭紹平就上揭犯
    行，有犯意之聯絡及行為之分擔，皆為共同正犯。被告曾於八十九年間，因違反
    毒品危害防制條例案件，經本院判處有期徒刑六月，如易科罰金以三百元折算一
    日確定，於九十一年三月二十三日執行完畢，有卷附臺灣高等法院被告全國前案
    紀錄表可按，其受有期徒刑之執行完畢，五年以內再犯有期徒刑以上之罪，為累
    犯，依法加重其刑。爰審酌被告犯罪之動機、目的、手段，犯罪時所受之刺激及
    其品性、生活狀況、智識程度，所竊取之變壓器價值非鉅，且經被害人領回，及
    犯罪後態度等一切情狀，量處被告如主文所示之刑。至扣案之大型油壓剪一支、
    小型油壓剪一支及板手一支，為被告所有並供犯罪所用，已如前述，依法沒收之
    。
據上論斷，應依刑事訴訟法第二百九十九條第一項前段、第四百五十一條之一第四項
第一款，刑法第二十八條、第三百二十一條第一項第三款、第四十七條、第三十八條
第一項第二款，判決如主文。
本案經檢察官黃正雄到庭執行職務
中      華      民      國    九十二    年      五      月      三十    日
                                臺灣嘉義地方法院刑事第一庭
                                        法  官  劉  瓊  雯
右正本證明與原本無異。
如不服本判決，應於判決送達後十日內向本院提出上訴狀( 應附繕本 )。告訴人或被
害人如對於本判決不服者，應具備理由請求檢察官上訴，其上訴期間之計算係以檢察
官收受判決正本之日期為準。
中      華      民      國    九十二    年      五      月      三十    日
                                        書記官  陳  冠  學
附錄本案論罪科刑法條：
刑法第三百二十一條第一項第三款
犯竊盜罪而有左列情形之一者，處六月以上五年以下有期徒刑：
三、攜帶兇器而犯之者。


司法院資訊處製作；財團法人民間司法改革基金會備份。
